【裁判字號】    97,訴,1270
【裁判日期】    970731
【裁判案由】    毒品危害防制條例
【裁判全文】
臺灣臺中地方法院刑事判決              97年度訴字第1270號
公  訴  人  臺灣臺中地方法院檢察署檢察官
被      告  甲○○
                    （現另案於臺灣臺中女子監獄執行中）
上列被告因違反毒品危害防制條例案件，經檢察官提起公訴（九
十七年度毒偵字第六四二號、九十七年度毒偵字第八七五號），
被告於本院準備程序就被訴事實為有罪之陳述，經本院合議庭裁
定改行簡式審判程序，判決如下：
    主    文
甲○○施用第一級毒品，處有期徒刑捌月，注射針筒壹支、分裝
杓壹支，均沒收。又施用第二級毒品，處有期徒刑肆月，扣案之
安非他命吸食器壹組、玻璃球壹支、分裝杓壹支，均沒收。又施
用第一級毒品，處有期徒刑捌月，扣案之海洛因壹包（驗餘淨重
零點壹肆捌捌公克），沒收銷燬之，扣案之止血帶壹條、注射針
筒壹支、分裝杓壹支，均沒收。又施用第二級毒品，處有期徒刑
肆月，扣案之甲基安非他命貳包（驗餘合計淨重零點捌捌陸公
克），沒收銷燬之，扣案之安非他命吸食器壹組、玻璃球壹支、
分裝杓壹支，均沒收。應執行有期徒刑壹年陸月，扣案之海洛因
壹包（驗餘淨重零點壹肆捌捌公克）、甲基安非他命貳包（驗餘
合計淨重零點捌捌陸公克），均沒收銷燬之，扣案之止血帶壹
條、注射針筒貳支、分裝杓壹支、安非他命吸食器壹組、玻璃球
壹支，均沒收。
    犯罪事實
一、甲○○前於民國九十二年間因犯施用毒品案件，經本院裁定
    令入勒戒處所觀察、勒戒後，認有繼續施用傾向，復經本院
    裁定令入戒治處所施以強制戒治，於九十四年七月十五日停
    止戒治付保護管束，並於同年八月三日期滿未經撤銷保護管
    束，強制戒治視為執行完畢。詎甲○○仍不知悔悟，基於施
    用第一級毒品海洛因之犯意，於九十六年一月二十五日十五
    時，在臺中市○○區○○路四八號二樓住處，以將第一級毒
    品海洛因摻水稀釋後用注射針筒施打於靜脈血管方式，施用
    第一級毒品海洛因一次。另基於施用第二級毒品甲基安非他
    命之概括犯意，於同日十六、十七時許，在前開住處，以將
    第二級毒品甲基安非他命置於玻璃球吸食器內點火燒烤後吸
    其煙氣方式，施用第二級毒品甲基安非他命一次。又基於施
    用第一級毒品海洛因之犯意，於九十七一年一月八日十三時
    ，在臺中市○區○○路一八四號之五「北海大飯店」五○五
    號房內，以將第一級毒品海洛因摻水稀釋後用注射針筒施打
    於靜脈血管方式，施用第一級毒品海洛因一次。另基於施用
    第二級毒品甲基安非他命之概括犯意，於同日二十、二十一
    時許，在前開飯店房內，以將第二級毒品甲基安非他命置於
    玻璃球吸食器內點火燒烤後吸其煙氣方式，施用第二級毒品
    甲基安非他命一次。嗣經警先於九十六年一月二十七日因甲
    ○○為施用毒品列管人口通知到場採尿送驗後，有第一級毒
    品海洛因之代謝物嗎啡、可待因陽性及第二級毒品甲基安非
    他命之代謝物甲基安非他命、安非他命陽性反應而查獲；另
    於九十七年一月八日十四時十分，經警在前開「北海大飯店
    」五○五號房緝獲，並扣得第一級毒品海洛因一包（驗餘淨
    重○‧一四八八公克）、甲基安非他命貳包（驗餘合計淨重
    ○‧八八三六公克），及甲○○所有供其施用第一級毒品海
    洛因所用之止血帶一條、注射針筒二支，供施用第二級毒品
    甲基安非他命所用之安非他命吸食器一組、玻璃球一支，供
    其分裝所施用之第一級毒品及第二級毒品所用之分裝杓一支
    ，另扣得空注射針筒三支。
二、案經臺北市警察局松山分局報請臺灣臺北地方法院檢察署呈
    請臺灣高等法院檢察署檢察長核轉臺灣臺中地方法院檢察署
    檢察官，及臺中縣警察局東釋分局報請臺灣臺中地方法院檢
    察署檢察官偵查起訴。
    理    由
一、訊據被告甲○○對於前揭犯罪事實均坦承不諱，且被告為警
    查獲所採集之尿液，經以氣相層析質譜儀（即ＧＣ／ＭＳ）
    方法檢驗結果，均呈第一級毒品海洛因之代謝物嗎啡、可待
    因陽性及第二級毒品甲基安非他命陽性之代謝物甲基安非他
    命、安非他命陽性反應等情，此有昭信科技顧問股份有限公
    司濫用藥物尿液檢體檢驗報告一份、中山醫學大學附設醫院
    檢驗科藥物檢測中心尿液檢驗報告一份附卷足憑，復有扣案
    之第一級毒品海洛因一包（驗餘淨重○‧一四八八公克）、
    甲基安非他命貳包（驗餘合計淨重○‧八八三六公克），及
    被告所有供其施用第一級毒品海洛因所用之止血帶一條、注
    射針筒二支，供施用第二級毒品甲基安非他命所用之安非他
    命吸食器一組、玻璃球一支，供其分裝所施用之第一級毒品
    及第二級毒品所用之分裝杓一支等物可資佐證。且扣案之前
    開粉狀物及結晶物業經行政院衛生署草屯療養院以化學呈色
    法及氣相層析質譜儀分析法鑑定結果，確係第一級毒品海洛
    因及第二級毒品甲基安非他命，有該院草療鑑字第○九七○
    ○○一○一七號鑑定書一份在卷可稽。查被告前於九十二年
    間因犯施用毒品案件，經本院裁定令入勒戒處所觀察、勒戒
    後，認有繼續施用傾向，復經本院裁定令入戒治處所施以強
    制戒治，於九十四年七月十五日停止戒治付保護管束，並於
    同年八月三日期滿未經撤銷保護管束，強制戒治視為執行完
    畢，此有臺灣高等法院被告前案紀錄表及臺灣臺中地方法院
    檢察署刑案資料查註紀錄表各一份在卷可參，其於強制戒治
    執行完畢後五年內再犯本件施用第一、二級毒品罪，依毒品
    危害防制條例第二十三條第二項之規定，即應依法追訴。被
    告自白核與事實相符，事證明確，其犯行均堪認定。
二、核被告所為，係犯毒品危害防制條例第十條第一項之施用第
    一級毒品罪及同條第二項之施用第二級毒品罪。被告為供施
    用而持有第一、二級毒品，其持有第一、二級毒品之低度行
    為，已分別為施用第一、二級毒品之高度行為所吸收，均不
    另論罪。被告所犯二次施用第一級毒品罪及二次施用第二級
    毒品罪間，犯意各別，罪名不同，應予分論併罰。爰審酌被
    告前因施用毒品犯行曾經觀察、勒戒及強制戒治，竟又再施
    用毒品不輟，無視於毒品對於自身健康之戕害及國家對於杜
    絕毒品犯罪之禁令，惡性非輕，且事後坦承犯行，再本於施
    用毒品犯罪之人，亦為「病人」之考量等一切情狀，分別量
    處如主文所示之刑，並定其應執行之刑。另被告於九十六年
    一月二十五日所犯施用第一級毒品及第二級毒品等犯行，雖
    均係於九十六年四月二十四日前所犯，惟其於檢察官偵查中
    經合法傳拘未獲而逃亡，經臺灣臺北地方法院於九十六年十
    月二十五日通緝，而於九十七年一月八日為警緝獲，有通緝
    書及臺中縣警察局東勢分局通緝案件報告書各一份在卷足憑
    ，依中華民國九十六年罪犯減刑條例第五條之規定，被告於
    九十六年一月二十五日所犯之罪，均不得爰依該條例減刑，
    附此敘明。
三、扣案之海洛因一包（驗餘淨重○‧一四八八公克）、甲基安
    非他命貳包（驗餘合計淨重○‧八八三六公克），確係第一
    級毒品海洛因及第二級毒品甲基安非他命，有前開鑑定書一
    份在卷足憑，分別為毒品危害防制條例第二條第二項第一款
    、第二款所指之第一級、第二級毒品，爰依同條例第十八條
    第一項前段規定，不問屬於犯人與否，均宣告沒收銷燬之。
    扣案之止血帶一條、注射針筒二支、安非他命吸食器一組、
    玻璃球一支、分裝杓一支，均為被告所有，其中注射針筒二
    支、止血帶一條，為供被告分別犯二次施用第一級毒品罪所
    用之物，安非他命吸食器一組、玻璃球一支，係組合後供被
    告犯本件施用第二級毒品罪所用之物，分裝杓一支，係作為
    被告分裝所施用之第一、二級毒品所用之物，業據被告於本
    院審理時供陳明確，爰均依刑法第三十八條第一項第二款之
    規定均宣告沒收。另扣案之注射針筒三支，雖係被告所有，
    惟無證據證明係供被告犯本件施用毒品罪所用之物，爰不予
    宣告沒收，併予敘明。
據上論斷，應依刑事訴訟法第二百七十三條之一第一項、第二百
九十九條第一項前段，毒品危害防制條例第十條第一項、第二項
、第十八條第一項前段，刑法第十一條、第五十一條第五款、第
三十八條第一項第二款，判決如主文。
中    華    民    國    97    年     7    月    31    日
                  刑事第六庭    法  官  戴博誠
上正本證明與原本無異。
如不服本判決，應於送達後10日內向本院提出上訴狀（須附繕本
），上訴於臺灣高等法院臺中分院。
上訴書狀如未敘述理由，應於上訴期間屆滿後20日內補提理由書
於本院。
                                書記官  林政佑
中    華    民    國    97    年     7    月    31    日
【附錄論罪科刑法條】
毒品危害防制條例第十條：
施用第一級毒品者，處六月以上五年以下有期徒刑。
施用第二級毒品者，處三年以下有期徒刑。


司法院資訊處製作；財團法人民間司法改革基金會備份。
